【裁判字號】    94,訴,2425
【裁判日期】    950112
【裁判案由】    毒品危害防制條例
【裁判全文】
臺灣高雄地方法院刑事判決              94年度訴字第2425號
公  訴  人  臺灣高雄地方法院檢察署檢察官
被      告  乙○○
                    （另案於臺灣高雄第二監獄執行中）
上列被告因違反毒品危害防制條例案件，經檢察官提起公訴（94
年度毒偵字第4628號）及移送併辦審理（94年度毒偵字笫5360號
、笫5764號、笫5793號、笫6521號、笫7982號、笫8466號、94年
度核退毒偵字笫69號、笫73號），被告就被訴事實為有罪之陳述
，經本院合議庭裁定由受命法官獨任進行簡式審判程序，本院判
決如下：
    主  文
乙○○連續施用第一級毒品，累犯，處有期徒刑貳年。扣案如附
表一所示之物，沒收銷燬之，如附表二所示之物沒收。
    事實及理由
一、犯罪事實：乙○○前於民國82年間因違反麻醉藥品管理條例
    等案件，經法院分別判處有期徒刑5 月及4 年，定應執行刑
    4 年2 月，經入監服刑後假釋，及撤銷假釋執行殘刑2 年6
    月17日，於89年10月17日再次假釋，並付保護管束，於90年
    8 月3 日保護管束期滿未經撤銷，視為執行完畢。又因施用
    毒品案件，經本院以91年度毒聲字第4257號裁定送觀察、勒
    戒後，認有繼續施用毒品傾向，復經本院以91年度毒聲字第
    5967號裁定令入戒治處所施以強制戒治1 年，再經本院以92
    年毒聲字第958 號裁定停止戒治出所交付保護管束，於92年
    9 月15日保護管束期滿視為強制戒治執行完畢釋放。詎乙○
    ○仍不知戒除毒癮，於上開強制戒治執行完畢釋放後之5 年
    內，復基於施用第一級毒品海洛因之概括犯意，自94年5 月
    28日晚上8 時許起至同年9 月27日上午6 時許止，在高雄縣
    岡山鎮○○路120 巷4 樓房間內及高雄縣市等處，以將海洛
    因加水稀釋以針筒注射之方式，平均每日1 次到2 次，連續
    施用第一級毒品海洛因多次。嗣分別於(一)94年5 月29日下午
    5 時15分許，在高雄縣岡山鎮○○路2 巷口為警查獲，並扣
    得其所有如附表一編號1 所示海洛因13包；(二)94年6 月8 日
    下午2 時10分許，在高雄縣岡山鎮協和宮菜市場旁為警查獲
    ，並扣得其所有如附表一編號2 、3 所示之物；(三)94年6 月
    27日下午5 時15分許，在高雄縣岡山鎮○○○路○ 段218 號
    前為警查獲，並扣得其所有如附表一編號4 所示海洛因1 包
    ；(四)94年7 月12日上午6 時30分許，在高雄縣岡山鎮○○○
    路○段218 號為警查獲，並扣得如附表一編號5 所示海洛因
    16包及其所有預備供施用海洛因所用如附表二編號1 、2 所
    示之注射針筒、吸管；(五)94年7 月13日下午3 時20分許，在
    高雄縣燕巢鄉橫山村高雄看守所前為警查獲，並扣得如附表
    一編號6 至9 所示之海洛因、海洛因殘渣袋、針筒、鏟子等
    物；(六)94年7 月19日晚上8 時50分許，在高雄縣岡山鎮○○
    ○路陸橋下為警查獲，並扣得如附表一編號10所示之海洛因
    1 包；(七)94年8 月5 日下午3 時30分許，在高雄縣岡山鎮○
    ○路414 號前為警查獲，並扣得如附表一編號編號11所示之
    海洛因2 包及其所有預備供施用海洛因所用如附表二編號3
    所示之注射針筒；(八)94年9 月8 日下午4 時許，在高雄市○
    ○區○○路718 號前為警查獲，並扣得其所有如附表一編號
    12 、13 所示之海洛因、海洛因殘渣袋；(九)94年9 月27日中
    午12時10分許，在高雄縣岡山鎮○○路143 巷7 號前為警查
    獲，並扣得其所有如附表一編號14所示之海洛因12包。案經
    高雄縣政府警察局岡山分局報送臺灣高雄地方法院檢察署檢
    察官偵查起訴及移送併辦審理。
二、認定事實所憑之證據：
  (一)被告乙○○於本院審理時之自白（見本院卷第204 、218 頁
    ）。
  (二)扣押筆錄、扣押物品目錄表各1 份及照片2 幀（見警卷笫6
    、7 、9 、14頁）、尿液採證檢驗對照表、台灣檢驗科技股
    份有限公司94年6 月13日濫用藥物尿液檢驗報告、法務部調
    查局94年8 月19日調科壹字第220020650 號鑑定通知書各1
    份（見警卷笫15頁、偵卷笫35-2頁、本院卷笫56頁）。
  (三)扣押筆錄、扣押物品目錄表各1 份及照片6 幀（見併警(一)卷
    笫3 頁反面至第4 頁、笫5 頁反面至第6 頁）、尿液對照表
    、台灣檢驗科技股份有限公司94年6 月27日濫用藥物尿液檢
    驗報告、法務部調查局94年8 月19日調科壹字第220020648
    號鑑定通知書、高雄醫學大學附設中和紀念醫院94年9 月20
    日檢驗報告（編號0000-000）各1 份（見併警(一)卷笫3 頁正
    面、併偵(一)-2卷笫3 頁、本院卷笫79、95頁）。
  (四)扣押筆錄、扣押物品目錄表各1 份及照片3 幀（見併警(二)卷
    笫6 至8 頁）、尿液採證檢驗對照表、台灣檢驗科技股份有
    限公司94年6 月28日濫用藥物尿液檢驗報告、法務部調查局
    94年8 月19日調科壹字第220020650 號鑑定通知書各1 份（
    見併警(二)卷笫5 頁反面、併偵(一)-2卷笫2 頁、本院卷笫97頁
    ）。
  (五)搜索票、搜索扣押筆錄、扣押物品目錄表各1 份（見併警(三)
    卷笫4 至6 頁）、代碼與姓名對照表、高雄市凱旋醫院檢驗
    報告各1 份（見併警(三)卷笫8 頁、本院卷第58頁）、法務部
    調查局94年10月3 日調科壹字笫000000000 號鑑定通知書1
    份（見本院卷第116 頁）、高雄醫學大學附設中和紀念醫院
    檢驗報告2 份（見本院卷笫93、94頁）。
  (六)搜索扣押筆錄、扣押物品目錄表各1 份、照片13張（見併警
    (四)卷笫8 、9 、15至17頁）、尿液採證檢驗對照表、台灣檢
    驗科技股份有限公司94年8 月1 日濫用藥物尿液檢驗報告各
    1 份（見併警(四)卷笫10頁、本院卷第57頁）、法務部調查局
    94年10月3 日調科壹字笫000000000 號鑑定通知書1 份（見
    本院卷第117 頁）、高雄醫學大學附設中和紀念醫院檢驗報
    告5 份（見本院卷第88至92頁）。
  (七)扣押筆錄、扣押物品目錄表各1 份、照片2 張（見併警(六)卷
    笫6 至8 頁、笫19頁）、尿液採證檢驗對照表、臺灣檢驗科
    技股份有限公司94年8 月8 日濫用藥物尿液檢驗報告各1 份
    （見併警(六)卷笫10頁、併偵(六)-2卷笫1 頁）、法務部調查局
    94年10月4 日論科壹字笫000000000 號鑑定通知書1 份（見
    本院卷第127 頁）。
  (八)搜索扣押筆錄、扣押物品目錄表各1 份、照片4 張（見併警
    (五)卷笫11至14頁、笫26、27頁）、毒品案件嫌犯尿液對照表
    、臺灣檢驗科技股份有限公司94年9 月12日濫用藥物尿液檢
    驗報告各1 份（見併警(五)卷笫19頁、本院卷第105 頁）、法
    務部調查局94年11月22日調科壹字笫000000000 號鑑定通知
    書（見本院卷第194 頁）
  (九)扣押筆錄、扣押物品目錄表各2 份、照片12張（見併警(七)卷
    笫19至24頁、笫27、28頁、笫38至43頁）、尿液送驗代碼姓
    名對照管制表、高雄市立凱旋醫院94年9 月19日濫用藥物尿
    液檢驗報告各1 份（見併警(七)卷笫37頁、併偵(七)卷第21頁）
    、法務部調查局調科壹字笫000000000 號鑑定通知書（見本
    院卷第149 頁）、高雄醫學大學附設中和紀念醫院檢驗報告
    2 份（見本院卷笫146、147頁）。
  (十)扣押筆錄、扣押物品目錄表各1 份、照片3 張（見併警(八)卷
    笫6 、7 、9 頁、笫22至24頁）濫用藥物尿液檢體監管紀錄
    表、高雄市立凱旋醫院濫用藥物尿液檢驗報告各1 份（見併
    警(八)卷笫11頁、併偵(八)卷第14頁）法務部調查局調科壹字笫
    000000000號鑑定通知書（見本院卷第195 頁）。
  (十一)刑案資料查註紀錄表、全國施用毒品案件紀錄表、臺灣高雄
    地方法院院內索引卡紀錄表報表、臺灣高等法院被告前案紀
    錄表各1 份。
三、按海洛因係毒品危害防制條例第2 條第2 項第1 款所稱之第
    一級毒品，不得非法持有、施用。核被告所為，係犯毒品危
    害防制條例第10條第1 項之施用第一級毒品罪。其持有第一
    級毒品後進而施用，其持有之低度行為，應為施用之高度行
    為所吸收，不另論罪。又被告先後多次施用第一級毒品之犯
    行，時間緊接，方法相同，所犯復為構成要件相同之罪名，
    顯係基於概括犯意反覆為之，應依連續犯規定論以一罪，並
    依法加重其刑。又移送併辦部分之被告犯行，雖未據公訴人
    起訴，然與公訴人起訴書所起訴部分有連續犯之裁判上一罪
    關係，當為起訴效力所及，本院自應一併審理，附此敘明。
    查被告前於82年間因違反麻醉藥品管理條例等案件，經法院
    分別判處有期徒刑5 月及4 年，定應執行刑4 年2 月，經入
    監服刑後假釋，及撤銷假釋執行殘刑2 年6 月17日，於89年
    10月17日再次假釋，並付保護管束，於90年8 月3 日保護管
    束期滿未經撤銷視為執行完畢，有臺灣高等法院被告前案紀
    錄表1 份附卷可稽，其受有期徒刑之執行完畢，5 年以內再
    犯有期徒刑以上之罪，為累犯，依法加重其刑。被告有2 種
    以上刑之加重事由，應依法遞加重之。爰審酌被告前有違反
    麻醉藥品管理條例、公共危險、違反毒品危害防制條例、竊
    盜等前科之素行，有臺灣高等法院被告前案紀錄表1 份附卷
    可稽，素行不佳，又因施用毒品案件，曾經觀察、勒戒及強
    制戒治，仍未戒絕毒品，再犯本件施用毒品犯行，且為警查
    獲後仍繼續施用，致先後為警查獲多次，並扣得數量不少之
    第一級毒品海洛因及注射針筒等施用工具，顯見其毫無悔改
    之意，意志不堅，有失政府制定毒品危害防制條例之立法美
    意，自不應寬貸。另衡其施用毒品乃自戕一己之身體健康，
    所為尚未害及他人，於犯罪後坦承犯行，態度尚可及其犯罪
    之動機、目的、手段、智識程度、生活狀況等一切情狀，量
    處如主文所示之刑，以資懲戒。扣案如附表一所示之物，爰
    依毒品危害防制條例第18條第1 項前段規定，不問屬於犯人
    與否，予以宣告沒收銷燬之。至如附表二所示之物，係被告
    所有預備供本件施用第一級毒品海洛因所用之物，業據被告
    於本院審理時供承在卷（見本院卷笫204 頁），爰依刑法第
    38條笫1 項笫2 款規定，沒收之。
據上論斷，應依刑事訴訟法第273 條之1 第1 項、笫284 條之1
、第299 條第1 項前段、第310 條之2 、第454 條第1 項，毒品
危害防制條例第10條第1 項、第18條第1 項前段，刑法第11條、
第56條、第47條、第38條第1 項笫2 款，判決如主文。
本案經檢察官甲○○到庭執行職務。
中    華    民    國    95    年    1    月    12     日
                  鳳山刑事第一庭  法  官 林永村
以上正本證明與原本無異。
如不服本判決，應於判決送達後10日內，向本院提出上訴狀。
中    華    民    國    95    年    1    月    12     日
                                  書記官 李祥銘
附表一
┌───┬────────────┬─────────┐
│編  號│物      品     名     稱│數              量│
├───┼────────────┼─────────┤
│  1   │第一級毒品海洛因        │拾包（驗後合計淨│
│      │                        │重貳點零玖公克，空│
│      │                        │包裝重貳點壹貳公克│
│      │                        │）。              │
├───┼────────────┼─────────┤
│  2   │第一級毒品海洛因        │拾壹包（驗後合計淨│
│      │                        │重壹點肆肆公克，空│
│      │                        │包裝重貳點貳柒公克│
│      │                        │）。              │
├───┼────────────┼─────────┤
│  3   │殘留第一級毒品海洛因之注│壹支。            │
│      │射針筒                  │                  │
├───┼────────────┼─────────┤
│  4   │第一級毒品海洛因        │壹包（驗後淨重零點│
│      │                        │零捌公克，空包裝重│
│      │                        │零點壹陸公克）。  │
├───┼────────────┼─────────┤
│  5   │第一級毒品海洛因        │拾陸包（驗後合計淨│
│      │                        │重點零伍公克，空│
│      │                        │包裝重貳點玖玖公克│
│      │                        │）。              │
├───┼────────────┼─────────┤
│  6   │第一級毒品海洛因        │肆拾包（驗後合計│
│      │                        │淨重拾伍點肆貳公克│
│      │                        │，空包裝重拾陸點零│
│      │                        │玖公克）          │
├───┼────────────┼─────────┤
│  7   │殘留第一級毒品海洛因夾鏈│伍個。            │
│      │袋                      │                  │
├───┼────────────┼─────────┤
│  8   │殘留第一級毒品海洛因注射│貳支。            │
│      │針筒                    │                  │
├───┼────────────┼─────────┤
│  9   │殘留第一級毒品海洛因塑膠│支。            │
│      │鏟子                    │                  │
├───┼────────────┼─────────┤
│  10  │第一級毒品海洛因        │壹包（驗後淨重零點│
│      │                        │壹陸公克，空包裝重│
│      │                        │零點壹捌公克）。  │
├───┼────────────┼─────────┤
│  11  │第一級毒品海洛因        │貳包（驗後合計淨重│
│      │                        │零點貳捌公克，空包│
│      │                        │裝重零點肆伍公克）│
│      │                        │。                │
├───┼────────────┼─────────┤
│  12  │第一級毒品海洛因        │拾玖包（驗後合計淨│
│      │                        │重點陸公克，空│
│      │                        │包裝重肆點伍陸公克│
│      │                        │）。              │
├───┼────────────┼─────────┤
│  13  │殘留第一級毒品海洛因夾鏈│貳個。            │
│      │袋                      │                  │
├───┼────────────┼─────────┤
│  14  │第一級毒品海洛因        │拾貳包（驗後合計淨│
│      │                        │重貳點陸零公克，空│
│      │                        │包裝重貳點捌壹公克│
│      │                        │）。              │
└───┴────────────┴─────────┘
附表二
┌───┬────────────┬─────────┐
│編  號│物      品     名     稱│數              量│
├───┼────────────┼─────────┤
│  1   │注射針筒                │拾伍支            │
├───┼────────────┼─────────┤
│  2   │吸管                    │拾陸節            │
├───┼────────────┼─────────┤
│  3   │注射針筒                │貳支。            │
└───┴────────────┴─────────┘
附錄本判決論罪科刑法條：
毒品危害防制條例第10條：
施用第一級毒品者，處6月以上5年以下有期徒刑。
施用第二級毒品者，處3年以下有期徒刑。


司法院資訊處製作；財團法人民間司法改革基金會備份。
